hr-HR: Odjeća i modni dodaci > Torbe, novčanici i torbice > Novčanici i držači za novac: Etuiji za kartice; Torbice za kovanice; Etuiji za ključeve; Kopče za novac; Torbice za oko vrata; Putni novčanici; Novčanici; Torbice za oko zapešća
da: Tøj og tilbehør > Håndtasker, pengepunge og holdere > Pengeclips: Kortetuier; Møntpunge; Nøgleetuier; Pengeclips; Halsposer; Rejsepunge; Tegnebøger; Håndledstasker
pl: Ubrania i akcesoria > Torebki, portfele i etui > Portfele i spinki na banknoty: Etui na karty; Portmonetki; Etui na klucze; Klipsy na banknoty; Saszetki na szyję; Portfele podróżne; Portfele; Torby na nadgarstki
ru: Одежда, обувь и аксессуары > Сумки, кошельки и визитницы > Кошельки и зажимы для денег: Картхолдеры; Кошельки для монет; Ключницы; Зажимы для денег; Кошельки на шею; Дорожные кошельки; Кошельки; Рислеты
pt-BR: Vestuário e acessórios > Bolsas, carteiras e estojos > Carteiras e clipes de dinheiro: Estojos para cartões; Porta-moedas; Porta-chaves; Prendedores de dinheiro; Bolsas de pescoço; Carteiras de viagem; Carteiras; Bolsas de pulso
pt-PT: Acessórios e vestuário > Sacos de mão, carteiras e malas > Carteiras e clipes de notas: Estojos para cartões; Porta-moedas; Estojos para chaves; Molas para dinheiro; Bolsas de pescoço; Carteiras de viagem; Carteiras; Bolsas de pulso
nl: Kleding en accessoires > Handtassen, portefeuilles en koffers > Portefeuilles en geldclips: Kaartdozen; Portemonnees; Sleuteldozen; Geldclips; Nekzakjes; Reisportefeuilles; Portefeuilles; Polszakken
bg-BG: Облекло и аксесоари > Дамски чанти, портфейли и калъфи > Портфейли и щипки за пари: Калъфи за карти; Портмонета за монети; Калъфи за ключове; Щипки за пари; Чантички за врат; Портфейли за пътуване; Портфейли; Чанти за китка
zh-TW: 服飾與配件 > 手提包、皮夾和箱子 > 錢包和鈔票夾: 卡片收納夾; 零錢包; 鑰匙包; 鈔票夾; 頸掛式隨身包; 護照夾; 錢包; 手腕包
el: Ένδυση και αξεσουάρ > Τσάντες χειρός, πορτοφόλια & θήκες > Πορτοφόλια & Κλιπς χρημάτων: Θήκες καρτών; Πορτοφόλια νομισμάτων; Θήκες κλειδιών; Κλιπ χρημάτων; Τσαντάκι λαιμού; Ταξιδιωτικά πορτοφόλια; Πορτοφόλια; Τσαντάκια καρπού
ja: ファッション・アクセサリー > ハンドバッグ・財布 > 財布・マネークリップ: カードケース; 小銭入れ; キーケース; マネークリップ; ネックポーチ; トラベルウォレット; 財布; リストバッグ
nb: Klær og tilbehør > Vesker, lommebøker og holdere > Lommebøker og pengeklemmer: Kortholdere; Myntpunger; Nøkkelvesker; Pengeklemmer; Nakkeposer; Reiselommebøker; Lommebøker; Håndleddsvesker
th: เสื้อผ้าและเครื่องประดับ > กระเป๋าถือ กระเป๋าเงิน และที่ใส่ > กระเป๋าสตางค์และที่หนีบธนบัตร: กระเป๋าใส่บัตร; กระเป๋าใส่เหรียญ; กระเป๋าใส่กุญแจ; คลิปหนีบธนบัตร; กระเป๋าคล้องคอ; กระเป๋าสตางค์สำหรับเดินทาง; กระเป๋าสตางค์; กระเป๋าคล้องข้อมือ
sl-SI: Oblačila in dodatki > Torbice, denarnice in etuiji > Denarnice in sponke za denar: Etuiji za kartice; Denarnice za kovance; Etuiji za ključe; Sponke za denar; Torbice za okoli vratu; Potovalne denarnice; Denarnice; Torbice za zapestje
lt-LT: Apranga ir aksesuarai > Rankinės, piniginės ir dėklai > Piniginės ir pinigų spaustukai: Kortelių dėklai; Monetų dėklai; Raktų dėklai; Pinigų segtukai; Ant kaklo nešiojami maišeliai; Kelioninės piniginės; Piniginės; Ant riešo nešiojamos rankinės
it: Abbigliamento e accessori > Borsette, portafogli e custodie > Portafogli e portabanconote: Custodie per carte; Portamonete; Astucci portachiavi; Fermasoldi; Borse da collo; Portafogli da viaggio; Portafogli; Borse da polso
cs: Oblečení a doplňky > Kabelky, peněženky a pouzdra > Peněženky a sponky na peníze: Pouzdra na karty; Peněženky na mince; Pouzdra na klíče; Spony na peníze; Pouzdra na krk; Cestovní peněženky; Peněženky; Tašky na zápěstí
en: Apparel & Accessories > Handbags, Wallets & Cases > Wallets & Money Clips: Card Cases; Coin Purses; Key Cases; Money Clips; Neck Pouches; Travel Wallets; Wallets; Wrist Bags
zh-CN: 服饰与配饰 > 手提包、钱包与箱包 > 钱包/钞票夹: 卡包; 零钱包; 钥匙包; 钱夹; 颈袋; 旅行钱包; 钱包; 手腕包
tr: Kıyafet ve Aksesuarlar > El Çantaları, Cüzdanlar ve Çantalar > Cüzdanlar ve Para Klipsleri: Kart Kılıfları; Bozuk Para Çantaları; Anahtar Kılıfları; Para klipsleri; Boyun Torbaları; Seyahat Cüzdanları; Cüzdanlar; Bilek Çantaları
ro-RO: Îmbrăcăminte și accesorii > Genți de mână, portofele și huse > Portofele și agrafe pentru bani: Huse pentru carduri; Portmonee; Suporturi chei; Clame pentru bancnote; Huse gât; Portofele de călătorie; Portofele; Poșete de mână
hu: Ruházat és kiegészítők > Kézitáskák, pénztárcák és tokok > Pénztárcák és pénzcsatok: Kártyatartók; Érmetartó pénztárcák; Kulcstartók; Pénzcsipeszek; Nyaktáskák; Utazópénztárcák; Pénztárcák; Csuklótáskák
sk-SK: Oblečenie a doplnky > Kabelky, peňaženky a puzdrá > Peňaženky a spony na peniaze: Puzdrá na karty; Peňaženky na mince; Puzdrá na kľúče; Spony na bankovky; Vrecká na krk; Cestovné peňaženky; Peňaženky; Kabelky do ruky
ko: 의류/액세서리 > 핸드백/지갑/케이스 > 지갑/머니클립: 카드 지갑; 동전 지갑; 열쇠 지갑; 머니 클립; 목걸이형 파우치; 여행용 지갑; 지갑; 손목 가방
fi: Vaatteet ja asusteet > Käsilaukut, lompakot ja kotelot > Lompakot ja rahaklipsit: Korttikotelot; Rahapussit; Avainkotelot; Seteliklipsit; Kaulalaukut; Matkalompakot; Lompakot; Rannelaukut
es: Ropa y accesorios > Bolsos, billeteras y estuches > Billeteras y clips para billetes: Estuches para tarjetas; Monederos; Estuches para llaves; Clips para billetes; Bolsas para el cuello; Carteras de viaje; Carteras; Carteras bandolera
vi: Quần áo & Phụ kiện > Túi cầm tay, ví, & vali > Ví và kẹp tiền: Hộp đựng thẻ; Ví đựng tiền xu; Bao đựng chìa khóa; Kẹp tiền; Túi đeo cổ; Ví du lịch; Ví; Túi xách tay
de: Bekleidung & Accessoires > Handtaschen, Geldbörsen & Etuis > Geldbeutel & Geldklammern: Kartenetuis; Geldbörsen; Schlüsseletuis; Geldklammern; Brustbeutel; Reisegeldbeutel; Geldbeutel; Handgelenktaschen
fr: Vêtements et accessoires > Sacs à main, portefeuilles et étuis > Portefeuilles et pinces à billets: Étuis à cartes; Porte-monnaies; Étuis à clés; Pinces à billets; Pochettes tour de cou; Portefeuilles de voyage; Portefeuilles; Sacs de poignet
sv: Kläder och accessoarer > Handväskor, plånböcker och fodral > Plånböcker och sedelklämmor: Kortfodral; Myntplånböcker; Nyckelhållare; Sedelklämmor; Halspåsar; Reseplånböcker; Plånböcker; Handledsväskor